【裁判字號】    98,抗,239
【裁判日期】    980506
【裁判案由】    清償借款
【裁判全文】
臺灣高等法院臺中分院民事裁定  98年度抗字第239號
抗  告  人  千訊軟體科技股份有限公司
兼  法  定
代  理  人  甲○○
上列抗告人因與相對人彰化商業銀行股份有限公司間請求清償借
款事件，對於民國九十八年三月十九日臺灣彰化地方法院所為裁
定（九十七年度重訴字第一三八號），提起抗告，本院裁定如下
：
      主  文
抗告駁回。
抗告訴訟費用由抗告人連帶負擔。
    理  由
一、按提起第二審上訴，應於第一審判決送達後二十日之不變期
    間內為之。提起上訴如逾上訴期間者，原第一審法院應以裁
    定駁回之。民事訴訟法第四百四十條前段、第四百四十二條
    第一項定有明文。次按當事人不在法院所在地居住者，計算
    法定期間，應扣除其在途之期間。但有訴訟代理人住居法院
    所在地，得為期間內應為之訴訟行為者，不在此限。前項應
    扣除之在途期間，由司法行政最高機關定之。民事訴訟法第
    一百六十二條第一項前段、第二項亦著有規定。又期間之計
    算，依民法之規定。同法第一百六十一條規定甚明。另於一
    定期日或期間內，應為意思表示或給付者，其期日或其期間
    之末日，為星期日、紀念日或其他休息日時，以其休息日之
    次日代之。民法第一百二十二條著有明文。復依司法院訂頒
    「法院訴訟當事人在途期間標準」所示，當事人居住於彰化
    縣員林鎮以外之其他鄉鎮，對臺灣彰化地方法院（下稱彰化
    地院）於法定期間內應為之訴訟行為，須扣除二日之在途期
    間。
二、查本件彰化地院係於民國九十八年一月七日送達判決正本於
    抗告人，有卷附送達證書可稽，加計在途期間，依上說明，
    其上訴期間於同年二月二日屆滿，而抗告人遲至同年月三日
    始行提起上訴，業已逾期，揆諸上揭說明，應予駁回。從而
    原法院以抗告人上訴逾期而裁定駁回其上訴，洵無違誤。按
    計算上訴期間，應以當事人上訴書狀到達法院之日為提出於
    法院之日，其何時付託郵局寄遞書狀，自可不問。抗告意旨
    以其係於同年月二日付郵，未逾上訴期間據以指摘原裁定不
    當，聲明廢棄，為無理由，應予駁回。
三、據上論結，本件抗告為無理由。依民事訴訟法第四百九十五
    條之一第一項、第四百四十九條第一項、第九十五條、第八
    十五條第二項，裁定如主文。
中    華    民    國    98    年    5     月    6     日
                  民事第四庭    審判長法  官  陳蘇宗
                                      法  官  張浴美
                                      法  官  李寶堂
以上正本係照原本作成。
再為抗告應以適用法規顯有錯誤為理由。
如提起再抗告者應於裁定送達後10日內向本院提出抗告理由狀（
須按照他造人數附具繕本）並繳納抗告裁判費新臺幣1,000元，
同時委任律師或具有律師資格之關係人為代理人。
                                      書記官  林振甫
中    華    民    國    98    年    5     月    6     日
                                                      Ｍ


司法院資訊處製作；財團法人民間司法改革基金會備份。
